臺灣高等法院臺中分院民事裁定  100年度抗字第367號
抗  告  人  林和明
相  對  人  林有全即祭祀公業林程管理人
上列抗告人因與相對人間停止執行事件，對於台灣台中地方法院
於民國100年7月11日所為裁定（100年度聲字第177號）提起抗告
，本院裁定如下：
      主  文
抗告駁回。
抗告程序費用由抗告人負擔。
      理  由
一、本件抗告人原審聲請意旨略以：抗告人已向原審法院提起第
    三人異議之訴為由，聲請停止原審法院100年度司執字第170
    88號強制執行程序等語。
二、原審裁定意旨則以：原審法院100年度司執字第17088號強制
    執行事件現尚未終結，而抗告人已對相對人提起第三人異議
    之訴，現由原審法院審理中，抗告人所為停止執行之聲請，
    於法尚無不合；又相對人即債權人於上揭執行程序尚待執行
    之債權本金為新台幣（下同）6,501,445元，如停止執行，
    其未能即時受償預計所受之損害額，應為該數額按年息百分
    之5計算之遲延利息；參以本案訴訟之標的價額逾民事訴訟
    法第466條所定數額，屬得上訴第三審事件，至三審終結，
    其期間推定為4年4個月，據此計算抗告人所應供之擔保金額
    ，以1,408,646元為適當，並據此裁定准許抗告人於提供前
    揭擔保金後，得停止強制執行等語。
三、經查：
  (一)按有回復原狀之聲請，或提起再審或異議之訴，或對於和解
    為繼續審判之請求，或提起宣告調解無效之訴、撤銷調解之
    訴，或對於許可強制執行之裁定提起抗告時，法院因必要情
    形或依聲請定相當並確實之擔保，得為停止強制執行之裁定
    ，強制執行法第18條第2項定有明文。又法院依強制執行法
    第18條第2項規定擔保金額而准許停止強制執行之裁定者，
    該項擔保係備供債權人因停止執行所受損害之賠償，其數額
    應依標的物停止執行後，債權人未能即時受償或利用該標的
    物所受之損害額，或其因另供擔保強制執行所受之損害額定
    之，非以標的物之價值或其債權額為依據，此有最高法院91
    年度臺抗字第429號裁定意旨可資參考。
  (二)原審100年度司執字第17088號強制執行事件現尚未終結，而
    抗告人已對相對人提起第三人異議之訴，並經原審以100年
    度訴字第1531號第三人異議之訴事件受理中，此經原審調取
    該案卷宗查閱屬實，故抗告人所為停止執行之聲請，於法尚
    無不合。
  (三)又前揭執行事件之執行債務人為林王碧滿，執行名義債權為
    6,501,445元，執行標的為台中市○○區○○路91之6號未保
    存登記建物，該建物經鑑價後由執行法院核定第一次拍賣底
    價為732萬元等情，業有前揭執行卷宗資料影本附卷可稽，
    本院審酌抗告人提起前揭第三人異議之訴之意旨乃主張前揭
    建物並非執行債務人林王碧滿所有，而為抗告人所有，而前
    揭建物價值顯逾本件執行名義債權，故原審認本件執行債權
    人未能即時受償或利用該標的物所受之損害額，應以執行名
    義債權金額6,501,445元為計算標準，依法核定本件停止執
    行之擔保金如前所示，核無不當。抗告意旨主張：其為執行
    債務人之債務已清償完畢，本件抗告人並非執行名義之債務
    人，原裁定命抗告人就執行債務人林王碧滿之債務提供擔保
    金，非抗告人所能負擔云云，即無理由，抗告應予駁回。
四、據上論結，本件抗告為無理由，依強制執行法第30條之1、
    民事訴訟法第495條之1第1項、第449條第1項、第95條、第7
    8條，裁定如主文。
中    華    民    國   100    年    9     月    22    日
                民事第七庭    審判長法  官  饒鴻鵬
                                    法  官  張瑞蘭
                                    法  官  陳毓秀
以上正本係照原本作成。
再為抗告應以適用法規顯有錯誤為理由。
如提起再抗告者應於裁定送達後10日內向本院提出抗告理由狀（
須按照他造人數附具繕本）並繳納抗告裁判費新臺幣1,000元，
同時委任律師或具有律師資格之關係人為代理人。
                                    書記官  高勳楠
中    華    民    國   100    年    9     月    22    日
                                                      Ａ